【裁判字號】    99,上訴,2048
【裁判日期】    991209
【裁判案由】    毒品危害防制條例
【裁判全文】
臺灣高等法院臺中分院刑事判決        99年度上訴字第2048號
上  訴  人
即  被  告  陳武吉即陳武傑）.
上列上訴人即被告因違反毒品危害防制條例案件，不服臺灣臺中
地方法院99年度訴字第2062號中華民國99年9月9日第一審判決（
起訴案號：臺灣臺中地方法院檢察署99年度毒偵字第1022號），
提起上訴，本院判決如下：
    主  文
上訴駁回。
    犯罪事實
一、陳武吉（原名陳武傑，於民國99年6月10日更名）前因施用
    毒品案件，經觀察、勒戒後，認無繼續施用毒品之傾向，於
    90年7月11日釋放，並由臺灣臺中地方法院檢察署檢察官以
    90年度毒偵字第3260號不起訴處分確定。又於91年間因施用
    第一級毒品案件，經臺灣臺中地方法院裁定令入戒治處所施
    以強制戒治，於92年3月21日強制戒治期滿執行完畢；此案
    並經檢察官訴由臺灣臺中地方法院以91年度訴字第947號判
    處有期徒刑10月確定，於93年1月21日縮刑期滿執行完畢。
    惟其於上開強制戒治執行完畢釋放後之5年內，即於93年間
    再犯施用第一級毒品罪，而為臺灣臺中地方法院以93年度訴
    字第2622號判處有期徒刑1年確定，復於94年間犯竊盜罪，
    由同法院判處有期徒刑4月確定，接續執行後，至95年5月17
    日縮刑期滿執行完畢。其後再於95年間犯施用第一級毒品罪
    ，經臺灣臺中地方法院以96年度訴字第50號判處有期徒刑1
    年1月確定，後並裁定減為有期徒刑6月15日確定，於96年10
    月27日縮短刑期執行完畢。然仍不知悔改，於上開強制戒治
    執行完畢釋放5年內再犯後，復基於施用第一級毒品海洛因
    之犯意，於99年3月2日22時許，在台中縣大肚鄉○○路旁，
    以將海洛因加水置於針筒施打於血管之方式，施用海洛因1
    次，另基於施用第二級毒品甲基安非他命之犯意，於99年3
    月3日15時許，在台中縣龍井鄉○○路3巷16號之住處內，以
    將甲基安非他命置入玻璃球內再用火燒烤吸食之方式，施用
    甲基安非他命1次。嗣為警於99年3月3日21時許，持搜索票
    前往陳武吉前開住處搜索，當場扣得甲基安非他命1包（驗
    餘淨重0.1998公克）及其所有供施用甲基安非他命所用之吸
    食器2個，並採集其尿液送請鑑驗結果呈嗎啡及甲基安非他
    命陽性反應，始悉上情。
二、案經台中市警察局移送臺灣台中地方法院檢察署檢察官偵查
    起訴。
    理  由
一、證據能力：按被告以外之人於審判外之陳述，雖不符刑事訴
    訟法第159條之1至同條之4之規定，而經當事人於審判程序
    同意作為證據，法院審酌該言詞陳述或書面陳述作成時之情
    況，認為適當者，亦得為證據；當事人、代理人或辯護人於
    法院調查證據時，知有第159條第1項不得為證據之情形，而
    未於言詞辯論終結前聲明異議者，視為有前項之同意；乃該
    法第159條之5所明定。查本件在下列判決理由中所臚列被告
    以外之人於審判外之陳述經援引為證據者（包括各項書證）
    ，因檢察官及被告陳武吉於本案辯論終結前，對證據能力均
    不爭執，本院審酌各該證據作成時之狀態，亦未見有非法取
    得之情形，且適合作為本案之證據使用，故依上開刑事訴訟
    法所定，均有證據能力，先予敘明。
二、前揭犯罪事實業據上訴人即被告陳武吉（下稱被告）於原審
    、本院審理時，均坦承不諱。而被告為警查獲後所採集之尿
    液，經送請中山醫學大學附設醫院檢驗科藥物檢測中心檢驗
    結果，嗎啡與甲基安非他命均呈陽性反應，此有該中心出具
    之尿液檢驗報告1份附卷可稽（見偵查卷第20頁）。又被告
    為警查獲時所扣得之結晶物1包，經鑑驗後確實含有甲基安
    非他命成分（毒品部分驗餘淨重0.1998公克），亦有行政院
    衛生署草屯療養院99年3月12日草療鑑字第0990300059號鑑
    定書一份在卷足憑（見偵查卷第16頁）。本件復有被告所有
    ，供其施用甲基安非他命所用之吸食器2個扣案可資佐證。
    可見被告上開自白確與事實相符，亦得為證據。再者，前揭
    犯罪事實欄一所載被告自90年間起至96年間止，初犯及5年
    內再犯毒品危害防制條例第10條之罪等事實，則有臺灣高等
    法院被告前案紀錄表1份附卷可參。從而，前揭被告施用毒
    品海洛因及甲基安非他命等犯行，均已足可認定。
三、核被告陳武吉所為，係犯毒品危害防制條例第10條第1項之
    施用第一級毒品罪及同條第2項之施用第二級毒品罪。被告
    各次持有毒品進而施用，其持有之低度行為應為施用之高度
    行為所吸收，均不另論罪。又所犯2罪，犯意各別，行為互
    殊，應分論並罰。復查被告有如前揭犯罪事實欄一所載前案
    ，經判處徒刑確定，並已執行完畢等事實，有臺灣臺中地方
    法院檢察署刑案資料查註紀錄表及臺灣高等法院被告前案紀
    錄表等各1份在卷可按，其受上開徒刑之執行完畢後，5年以
    內故意再犯本件有期徒刑以上之2罪，均為累犯，應依刑法
    第47條第1項之規定，皆加重其刑。原審法院審度上情，適
    用毒品危害防制條例第10條、第18條第1項前段，刑法第11
    條前段、第47條第1項、第38條第1項第2款、第51條第5款等
    規定，審酌被告未能正視毒品之危害，及其素行、智識，曾
    有多次施用毒品前案紀錄，仍不知悔改，事後坦承犯行，態
    度尚稱良好等一切情狀，就其所犯2罪分別量處有期徒刑1年
    3月、6月，並定應執行有期徒刑1年5月，及將扣案之甲基安
    非他命1包、吸食器2個，分別諭知沒收銷燬及沒收，核其採
    證認事及用法，並未違反一般經法則、論理法則與證據法則
    ，所為量刑亦屬妥當，尚無違反罪刑相當原則及比例原則，
    應予維持。
四、被告雖提起上訴，理由略以其已向檢察官供出本件所施用海
    洛因及甲基安非他命之來源均係向李台安購買，李台安因而
    被查獲，故其已符合毒品危害防制條例第17條第1項之規定
    ，應就被訴之2罪均減輕或免除其刑云云。惟查，被告於本
    件所施用之毒品海洛因及甲基安非他命乃其向綽號「阿弟仔
    」之人所購得，並非購自李台安等情節，業據被告於檢察事
    務官詢問及本院訊問時皆詳述在卷（見偵查卷第10至11頁、
    本院卷第25頁反面至26頁）。又檢察官依其上開偵查中之供
    述，而簽分他案調查該名「阿弟仔」，惟未能查悉綽號「阿
    弟仔」之人販賣毒品之具體事證及其年籍資料等情，亦有檢
    察官之簽呈1份及本件起訴書之「證據並所犯法條」欄二第
    11至15行所載可憑（見偵查卷第22、29頁）。從而，被告縱
    有舉發李台安販賣毒品，也無可認為李台安係其本件所犯2
    罪之毒品來源，即無可依上開條例第17條第1項之規定予以
    減輕或免除其刑。故本件被告之上訴，顯無理由，應予駁回
    。
據上論結，應依刑事訴訟法第368條，判決如主文。
本案經檢察官許睦坪到庭執行職務。
中    華    民    國    99    年    12    月    9     日
            刑事第九庭  審判長法  官  江  德  千
                              法  官  陳  宏  卿
                              法  官  莊  深  淵
以上正本證明與原本無異。
施用第一級毒品部分，得上訴。
施用第二級毒品部分，不得上訴。
如不服本判決應於收受送達後十日內向本院提出上訴書狀，其未
敘述上訴之理由者，並得於提起上訴後十日內向本院補提理由書
（均須按他造當事人之人數附繕本）「切勿逕送上級法院」。
                              書記官  陳  振  海
中    華    民    國    99    年    12    月    9     日

司法院資訊處製作；財團法人民間司法改革基金會備份。
